# 请教陈版：由于董事会席位变动导致丧失重大影响的公允价值确定及后续处理。

提问人：lly747 时间：2019-10-16 14:15:54
背景：假设 A公司持有甲公司 10%股权，考虑董事会成员对甲公司实施重大影响，采用权益法核算。于 2017 年 6 月 30 日由于董事会席位的变动，对甲公司丧失重大影响，改为可供出售金融资产进行核算。 2017 年 6 月30 日 A公司长期股权投资账面成本 200 万元，损益调整 40 万元。
问题 1 ：由于甲公司近期无可参考的股权转让价格，于 2017 年 6 月 30日能否以A 公司在甲公司所占净资产，即 240 万元为公允价值作为可供出售金融资产入账成本，后续按成本法进行核算？
问题 2 ：假设甲公司于 2017 年 12 月 31 日，宣告分配甲公司 2017 年6 月 30 日之前的利润 300 万元，A 公司是否应对核算的可供出售金融资产计提相对应金额的减值准备（ 30 万元）？

回答人：chenyiwei
1 、建议采用评估方法确定甲公司于 A 公司丧失对其重大影响之日的权益的公允价值，一般不建议直接套用账面净资产，尤其是在甲公司的盈利能力显著较高或较低，或者持有房地产、无形资产等账面价值和公允价值可能差异较大的资产的情况下。
2 、应参考《企业会计准则解释第 3 号》第一条规定处理。